臺灣高等法院刑事裁定
109年度聲字第2634號
聲  請  人  臺灣高等檢察署檢察官
受  刑  人  王智勇



上列聲請人因受刑人竊盜等案件，先後經判決確定，有二裁判以
上，聲請定其應執行之刑（聲請案號：臺灣高等檢察署109年度
執聲字第1256號），本院裁定如下：
    主  文
王智勇犯如附表所示各罪所處之刑，應執行有期徒刑貳年貳月。
    理  由
一、聲請意旨略以：受刑人王智勇因竊盜等數罪，先後經判決確
    定如附表，應依刑法第53條、第51條第5款規定，定其應執
    行之刑，爰依刑事訴訟法第477條第1項規定聲請定應執行之
    刑等語。
二、經查，受刑人因犯如附表編號1至7所示之罪，先後經判處如
    附表編號1至7所示之刑，均經分別確定在案（原聲請書附表
    編號5最後事實審案號欄應為「108年度審易字第2324號」惟
    誤載為「108年度審易字第224號」應予更正如附表編號5所
    示），且各罪均為裁判確定前所犯，有各該刑事判決書附卷
    可憑。又受刑人所犯各罪合於刑法第50條第1項第1款情形，
    茲據檢察官依受刑人就附表所示各罪請求聲請定其應執行之
    刑（見卷附臺灣桃園地方檢察署依102年1月23日修正之刑法
    第50條調查受刑人是否聲請定應執行刑調查表），本院審核
    認其聲請正當，應依法定應執行之刑。
三、按數罪併罰，分別宣告多數有期徒刑者，於各刑中之最長期
    以上，各刑合併之刑期以下，定其刑期，但不得逾三十年，
    刑法第五十一條第五款定有明文。乃因刑罰之科處，應以行
    為人之責任為基礎，考量人之生命有限，刑罰對被告造成之
    痛苦程度，係以刑度增加而生加乘效果，而非等比方式增加
    ，如以實質累加方式執行，刑責恐將偏重過苛，不符現代刑
    事政策及刑罰之社會功能，故透過定應執行刑，採限制加重
    原則，授權法官綜合斟酌被告犯罪行為之不法與罪責程度、
    各罪彼此間之關聯性（例如數罪犯罪時間、空間、各行為所
    侵害法益之專屬性或同一性、數罪對法益侵害之加重效應等
    ）、數罪所反應被告人格特性與傾向、對被告施以矯正之必
    要性等，妥適裁量最終具體應實現之刑罰，以符罪責相當之
    要求。因此，法院於酌定執行刑時，應體察法律恤刑之目的
    ，為妥適之裁量，俾符合實質平等原則（最高法院105 年度
    台抗字第626號裁定意旨參照）。
四、查受刑人所犯如附表所示各罪均為竊盜、加重竊盜罪，罪質
    相似，均係侵害他人財產法益之犯罪，惟被害人不同，另犯
    罪時間集中分布在107年10月、107年12月、108年2月至108
    年4月間；並審酌受刑人其犯竊盜罪所反映之人格特質，所
    犯上開諸罪均為竊盜罪之犯罪類型，於併合處罰時，其責任
    非難重複之程度高、實現刑罰經濟的功能，暨數罪對法益侵
    害並無特別加重之必要等總體情狀綜合判斷，依上開最高法
    院105年度台抗字第626號裁定意旨，在附表所示各罪宣告刑
    總和之上限等內、外部性界限，依刑法第51條第5款規定，
    定其應執行之刑如主文。
據上論斷，應依刑事訴訟法第477條第1項，刑法第50條第1項、
第2項、第53條、第51條第5款，裁定如主文。
中　　華　　民　　國　　109 　年　　7 　　月　　8 　　日
                  刑事第十九庭  審判長法  官  曾淑華
                                      法  官  俞秀美
                                      法  官  陳文貴
以上正本證明與原本無異。
不得抗告。
                                      書記官  洪宛渝
中　　華　　民　　國　　109 　年　　7 　　月　　8 　　日


附表
編         號  1 2 3 罪         名          竊盜         竊盜         竊盜 宣    告    刑  有期徒刑6月 有期徒刑6月 有期徒刑3月 犯  罪  日  期  107年10月3日 107年12月23日 108年4月14日 偵  查  機  關年  度  案  號  桃園地檢108年度偵緝字第450號 桃園地檢107年度速偵字第6206號 桃園地檢108年度速偵字第1740號 最  後   事實審 法    院 桃園地院 桃園地院 桃園地院  案    號 108年度桃簡字第480號 108年度桃簡字第269號 108年度桃簡字第1040號  判決日期 108年4月23日 108年5月14日 108年6月13日 確  定   判  決 法    院 桃園地院 桃園地院 桃園地院  案    號 108年度桃簡字第480號 108年度桃簡字第269號 108年度桃簡字第1040號  判    決確定日期 108年5月23日 108年6月10日 108年8月12日 是否為得易科罰金之案件           是          是          是 備           註  桃園地檢108年度執字第9826號 桃園地檢108年度執字第9825號 桃園地檢108年度執字第12815號 















編         號  4 5 6 罪         名         加重竊盜         竊盜        加重竊盜 宣    告    刑  有期徒刑7月 有期徒刑3月 有期徒刑8月 犯  罪  日  期  108年2月8日 108年2月10日 108年3月21日 偵  查  機  關年  度  案  號  桃園地檢108年度偵字第9198、9200號 桃園地檢108年度偵字第9198、9200號 桃園地檢108年度偵字第10230號 最  後   事實審 法    院 桃園地院 桃園地院 桃園地院  案    號 108年度審易字第2324號 108年度審易字第2324號 108年度審易字第2353號  判決日期 109年1月3日 109年1月3日 109年1月3日 確  定   判  決 法    院 桃園地院 桃園地院 桃園地院  案    號 108年度審易字第2324號 108年度審易字第2324號 108年度審易字第2353號  判    決確定日期 109年2月4日 109年2月4日 109年2月24日 是否為得易科罰金之案件           否          是          否 備           註  桃園地檢109年度執字第5048號 桃園地檢109年度執字第5049號 桃園地檢109年度執字第4994號 

















編         號  7 （以下空白）      （以下空白） 罪         名        加重竊盜   宣    告    刑  有期徒刑7月   犯  罪  日  期  108年4月28日   偵  查  機  關年  度  案  號  桃園地檢108年度偵字第13593號   最  後   事實審 法    院 臺灣高院    案    號 109年度上易字第299號    判決日期 109年3月25日   確  定   判  決 法    院 臺灣高院    案    號 109年度上易字第299號    判    決確定日期 109年3月25日   是否為得易科罰金之案件           否   備           註  桃園地檢109年度執字第6544號